臺灣高等法院民事判決　　　　　　　　 100年度再易字第82號
再審原告　　李維淵
再審被告　　燦坤實業股份有限公司
法定代理人　閻俊傑
再審被告　　徐豐傑
上列當事人間請求損害賠償事件，再審原告對於中華民國100年7
月26日本院100年度消上易字第6號確定判決提起再審之訴，本院
判決如下：
    主  文
再審之訴駁回。
再審訴訟費用由再審原告負擔。
    事實及理由
一、按民事訴訟法第496條第1項第1款所謂適用法規顯有錯誤，
    係指確定判決就確定之事實適用法規顯然不合於法律規定，
    或與司法院現尚有效之解釋，或最高法院現尚有效之判例顯
    然違反者而言，至事實審法院漏未斟酌證據、認定事實錯誤
    、調查證據欠周或判決不備理由，雖得於判決確定前據為提
    起上訴之理由，究與適用法規顯有錯誤有別，當事人不得提
    起再審之訴（最高法院60年台再字第170號、63年台上字第
    880號判例、80年度台再字第64號判決參照）。
二、本件再審原告主張：再審被告燦坤實業股份有限公司（下稱
    燦坤公司）販售之電器商品，不論購買、運送、安裝，應有
    消費者保護法、消費者保護法施行細則、電器買賣定型化契
    約之規範。是冷氣買賣與安裝之爭議，應有消費者保護法之
    適用，伊依消費者保護法提起本件訴訟，惟一審及本院100
    年度消上易字第6號確定判決（下稱原確定判決）均按民法
    審理，無本件不適用消費者保護法之解釋，其適用法規顯有
    錯誤，具有民事訴訟法第496條第1項第1款所定之再審事由
    云云。惟查，原確定判決係認定再審原告乃依據民法第259
    條、第184條第1項、第260條之規定請求再審被告回復原狀
    及損害賠償(見本院卷第5、9、10頁)，且依原確定判決及一
    審判決(台灣士林地方法院98年度消字第6號判決)所記載再
    審原告主張之基礎事實，亦未發現符合消費者保護法相關規
    定構成要件事實之主張，則本諸民事訴訟當事人處分主義之
    精神，原確定判決未就消費者保護法相關規定予以審究，自
    無消極不適用法規之錯誤可言。
三、再審原告雖復主張：伊已催告再審被告補正，並明確表達解
    除契約之意思，原確定判決認定伊未踐行催告再審被告燦坤
    公司補正之程序，應為判決違誤；又再審被告倘欲補正僅須
    1個工作日，而伊之催告期限為10個工作日，原確定判決認
    定伊所訂之催告期限顯不相當，應有事實認定上之違誤；又
    原確定判決認為安裝價值不超過空調總價之1/4，解除契約
    顯失公平，亦有事實認定上之違誤；又原確定判決誤將伊於
    民國96年所購買之LG牌冷氣機，當作再審被告燦坤公司所販
    售安裝之松下公司國際牌冷氣機審理，而認伊使用LG牌冷氣
    機二、三年才解除契約，對再審被告顯失公平，亦有認定事
    實之違誤云云。惟查，再審原告所為上開主張，全係事實審
    法院取捨證據、認定事實之職權行使予以指摘，並未就原確
    定判決所確定之事實究有何適用法律、司法院現尚有效之解
    釋或最高法院之判例顯然錯誤之情事予以具體指明，揆諸首
    揭說明，亦難認具有民事訴訟法第496條第1項第1款或其他
    各款所定再審事由。
三、綜上所述，本件再審之訴顯無再審理由，爰不經言詞辯論，
    逕以判決駁回之。
四、爰依民事訴訟法第502條第2項、第78條，判決如主文。
中    華    民    國   100    年    10    月    12    日
                    民事第十二庭
                        審判長法  官  吳謀焰
                              法  官  李昆曄
                              法  官  許紋華
正本係照原本作成。
不得上訴。
中    華    民    國   100    年    10    月    12    日
                              書記官  廖逸柔